臺灣桃園地方法院刑事判決　　　　　　　96年度重訴字第49號
公　訴　人　臺灣桃園地方法院檢察署檢察官
被　　　告　乙○○
　　　　　　　　　　（現羈押在臺灣桃園看守所）
指定辯護人　本院公設辯護人　甲○○
被　　　告　丁○○
　　　　　　　　　　8號
　　　　　　　　　　（現羈押在臺灣桃園看守所）
指定辯護人　本院公設辯護人　丙○○
上列被告因毒品危害防制條例案件，經檢察官提起公訴（96年度
偵字第6161號、第9229號），本院判決如下：
    主  文
乙○○、丁○○共同運輸第一級毒品，乙○○處有期徒刑拾伍年
陸月、丁○○處有期徒刑拾伍年貳月。扣案之海洛因肆顆（合計
淨重壹佰肆拾玖點肆伍公克，純度百分之伍拾柒點柒貳，純質淨
重捌拾陸點貳陸公克）、海洛因參顆（合計淨重壹佰壹拾貳點參
捌公克，純度百分之陸拾點零壹，純質淨重陸拾柒點肆肆公克）
沒收銷燬之，保險套柒個（合計淨重拾柒點壹公克）、G-PLUS廠
牌行動電話（含SIM 卡壹枚，不含行動電話門號）壹具、NOKIA
廠牌行動電話（含SIM 卡壹枚，不含行動電話門號）壹具、「新
紅河旅店」名片壹張、越南SIM 卡（編號0000000000000000）壹
枚，均沒收。
    事  實
一、乙○○、丁○○均明知海洛因係毒品危害防制條例所列之第
    一級毒品，不得非法持有、運輸、販賣，且係行政院所公告
    管制進出口之物品。民國96年1 、2 月間，乙○○經其成年
    友人張俊彥（由檢察官另行偵查中）提議自越南運輸海洛因
    入臺，願給付每球新臺幣（下同）15,000元之報酬，乙○○
    因缺錢花用而應允。於同年2 月間，陳柏章得知乙○○欲出
    國，便詢問乙○○何以在經濟窘迫情況下出國，乙○○因與
    丁○○私交甚篤，遂如實告以上情，丁○○亦因自身經濟狀
    況不佳，而同意共同運輸海洛因。乙○○、丁○○及張俊彥
    、某真實姓名年籍不詳之成年男子、綽號「阿龍」之成年男
    子，遂共同基於運輸第一級毒品海洛因之犯意聯絡，由乙○
    ○將其與丁○○之相片及相關證件交由張俊彥代為辦理前往
    越南之護照、機票等事宜，辦妥後，乙○○於接獲張俊彥通
    知後聯絡丁○○。期間渠等均由乙○○以其所有之G-PLUS廠
    牌行動電話（搭配0000000000號門號SIM 卡）與丁○○所有
    之NOKIA 廠牌行動電話（搭配0000000000號門號SIM 卡）相
    互聯絡。於同年3 月8 日上午某時，丁○○至乙○○位於彰
    化縣伸港鄉○○村○○路106 之1 號住住與乙○○會合，再
    一起前往自彰化縣伸港鄉○○街附近某郵局，由該不詳姓名
    之成年男子駕車搭載乙○○、丁○○2 人至桃園縣桃園國際
    機場，乙○○及丁○○即於同日搭乘長榮航空BR-391號班機
    至越南之胡志明市。2 人出機場後，因乙○○所有之G-PLUS
    廠牌行動電話電力不足無法使用，遂將張俊彥所交付供其在
    越南聯絡運輸海洛因所用之越南SIM 卡1 張（編號00000000
    00000000）置入丁○○所有之NOKIA 廠牌行動內，以該電話
    撥打記載在「新紅河旅店」名片後之「阿龍」聯絡電話，與
    「阿龍」聯絡，由「阿龍」指示計程車司機搭載渠等前往胡
    志明市之「新紅河旅店」，2 人即入住該處。於同年月11日
    ，「阿龍」前往「新紅河旅店」房間，交付以保險套包裝之
    第一級毒品海洛因9 顆，再使用潤滑劑，分別由乙○○將其
    中4 顆、丁○○將其中3 顆，各自塞入肛門藏放，所餘2 顆
    由「阿龍」取回，乙○○、丁○○即前往機場欲將之運輸回
    臺，然因當日無法順利劃定班機位置，2 人即返回「新紅河
    旅店」，並聯絡「阿龍」先行取回渠等身上所藏之海洛因。
    復於隔日（即同年月12日）上午約9 時許，「阿龍」再次攜
    帶上開9 顆海洛因至「新紅河旅店」，仍以上開方法，由乙
    ○○將其中4 顆、丁○○將其中3 顆，各自塞入肛門藏放，
    所餘2 顆由「阿龍」取回。乙○○、丁○○則於同日晚間，
    自越南胡志明市之機場搭乘長榮航空BR-396號班機返國，於
    同日晚上9 時許返抵臺灣桃園國際機場，而運輸、私運管制
    物品海洛因入境。嗣於同日晚間9 時40分許，在桃園國際機
    場，經警持臺灣桃園地方法院檢察署檢察官核發之拘票、鑑
    定許可書，偕同乙○○、丁○○前往桃園敏盛醫院實施身體
    檢查，經以X 光檢驗結果，發現2 人腹腔內均有大量異物，
    而後自乙○○體內排出圓錐球狀海洛因4 顆 (每顆均各以1
    個保險套包裝，合計淨重149.45公克，空包裝總重8.28公克
    ，純度57.7 2% ，純質淨重86.26 公克）；自丁○○體內排
    出圓錐球狀海洛因3 顆 (每顆均各以1 個保險套包裝，合計
    淨重112.38公克，空包裝總重8.82公克，純度60.01%，純質
    淨重67.44 公克），並扣得乙○○所有，供聯絡以運輸本案
    海洛因事宜所用之G-PLUS廠牌行動電話1 具 (其內放置丁○
    ○所申辦之0000000000號門號SIM 卡1 張)、 丁○○所有之
    NO KIA廠牌行動電話1 具 (其內放置乙○○所申辦之000000
    0000門號SIM 卡1 張)、 乙○○所有，背面載有「阿龍」之
    電話號碼以供聯絡供運輸本案海洛因所用「新紅河旅店」名
    片1 張、越南SIM 卡（編號0000000000000000）1 枚，而查
    知上情。
二、案經臺灣桃園地方法院檢察署檢察官指揮內政部警政署刑事
    警察局及航空警察局偵辦後起訴。
    理  由
一、證據能力：
  (一)按被告之自白，非出於強暴、脅迫、利誘、詐欺、疲勞訊問
    、違法羈押或其他不正之方法，且與事實相符者，得為證據
    ，刑事訴訟法第156 條第1 項定有明文。被告乙○○於警詢
    、檢察官偵查中及本院審理時，及被告丁○○於本院審理時
    ，所為不利於己之陳述，非出於強暴、脅迫、利誘、詐欺、
    疲勞訊問、違法羈押或其他不正之方法，且有扣案海落因可
    佐（詳下述），應與事實相符，依法得為證據。
  (二)按刑事審判上之共同被告，係為訴訟經濟等原因，由檢察官
    或自訴人合併或追加起訴，或由法院合併審判所形成，其間
    各別被告及犯罪事實仍獨立存在。故共同被告對於其他共同
    被告之案件而言，為被告以外之第三人，本質上屬於證人，
    為確保被告對證人之詰問權，證人於審判中，應依法定程序
    ，到場具結陳述，並接受被告之詰問，其陳述始得作為認定
    被告犯罪事實之判斷依據（最高法院93年臺上字第5726號號
    判決意旨參照）。故被告乙○○、丁○○雖同為本案被告，
    然公訴人援引渠等2 人於警詢、檢察官偵查中所為之陳述為
    彼此犯行之證據，則就渠等而言，共犯之陳述無異屬「被告
    以外之人」之陳述。次按被告以外之人於審判外之言詞或書
    面陳述，除法律有規定者外，不得作為證據；被告以外之人
    於偵查中向檢察官所為之陳述，除顯有不可信之情況者外，
    得為證據；被告以外之人於檢察事務官、司法警察官或司法
    警察調查中所為之陳述，與審判中不符時，其先後之陳述具
    有較可信之特別情況，且為證明犯罪事實存否所必要者，得
    為證據；被告以外之人於審判外之陳述，雖不符刑事訴訟法
    第159 條之1 至第159 條之4 之規定，而經當事人於審判程
    序同意作為證據，法院審酌該言詞陳述或書面陳述作成時之
    情況，認為適當者，亦得為證據；當事人、代理人或辯護人
    於法院調查證據時，知有第159 條第1 項不得為證據之情形
    ，而未於言詞辯論終結前聲明異議者，視為有前項之同意，
    刑事訴訟法第159 條第1 項、第159 條之1 第2 項、第159
    條之2 、第159 條之5 分別定有明文。被告乙○○、丁○○
    以證人身份於警詢、檢察官偵查時所為之陳述，自屬審判外
    之陳述，然被告乙○○、丁○○及其辯護人於準備程序中未
    對上開證據之證據能力爭執（見本院96年7 月25日準備程序
    筆錄），且經本院於審理期日提示上開筆錄並告以要旨，被
    告及辯護人就此部分證據之證據能力均未聲明異議（見本院
    96年8 月1 日審判筆錄），審酌乙○○、丁○○所為前開供
    述無違法取證之瑕疵，或所述內容有何誤認、誣攀等顯有不
    可信之情況，本院認引用上開陳述作為證據應屬適當，依刑
    事訴訟法第159 條之5 規定，有證據能力。
  (三)卷附法務部調查局鑑定書，為檢察官囑託鑑定之書面報告，
    依刑事訴訟法第208 條第1 項規定無須準用鑑定人具結之規
    定，且屬同法第159 條第1 項之法律另有規定之傳聞例外，
    自得作為證據。
  (四)扣案之海洛因、行動電話、SIM 卡、名片，並非供述證據，
    無傳聞法則之適用，與本案具有關聯性，且上開物證經警方
    合法取得，具有證據能力。
二、前開犯罪事實，迭據被告乙○○、丁○○於警詢、檢察官偵
    查中及本院訊問、審理時坦承不諱（乙○○部分見96年度偵
    字第1616號偵查卷第23至29頁、第52至53頁、本院96年3 月
    13日、96年7 月12日訊問筆錄、96年7 月25日準備程序筆錄
    、本院95年8 月1 日審理筆錄；丁○○部分見96年度偵字第
    1616號偵查卷第33至37頁、第51頁、本院96年3 月13日、96
    年7 月12日訊問筆錄、本院96年7 月25日準備程序筆錄、本
    院96年8 月1 日審理筆錄）。又被告乙○○體內所排出之圓
    錐球狀物4 顆，經送法務部調查局以化學呈色法及氣相層析
    質譜儀分析法檢驗結果，確含第1 級毒品海洛因成分，合計
    淨重149.45公克，純度57.72%，純質淨重86.26 公克；被告
    丁○○體內所排出之圓錐球狀物3 顆，經送法務部調查局以
    化學呈色法及氣相層析質譜儀分析法檢驗結果，確含第1 級
    毒品海洛因成分，合計淨重112.38公克，純度60.10%，純質
    淨重67.44 公克一節，分有法務部調查局96年4 月27日調科
    壹字第09623036260 號、00000000000 號鑑定通知書各1 份
    在卷可稽，足證被告乙○○、丁○○2 人所運輸入臺之物確
    為海洛因無訛。此外，復有卷附被告2 人之近日旅客入出境
    紀錄明細、臺北關稅局扣押貨物收據及搜索筆錄，及扣案乙
    ○○所有之G ─PLUS廠牌行動電話1 具 (其內放置丁○○所
    有之0000000000號門號SIM 卡1 枚)、 丁○○所有之NOKIA
    廠牌行動電話1 具 (其內放置乙○○所有之0000000000號門
    號SIM 卡1 枚)、 乙○○所有之越南SIM 卡（編號00000000
    000000 00）1枚、載有「阿龍」之電話號碼之「新紅河旅店
    」名片1 張可佐，足證被告乙○○、丁○○前開自白與事實
    相符，本件事證明確，被告犯行洵堪認定，自應依法論科。
三、論罪科刑：
  (一)按海洛因為毒品危害防制條例第2 條第1 項第1 款所稱之第
    1 級毒品，且為行政院依據懲治走私條例第2 條第4 項公告
    之「懲治走私條例公告管制物品項目及其數額」中所列甲項
    管制進出口物品第4 款之毒品。核被告乙○○、丁○○將海
    洛因由越南運抵臺灣之所為，均係犯毒品危害防制條例第4
    條第1 項運輸第1 毒品罪及懲治走私條例第2 條第1 項之私
    運管制物品進口罪。被告乙○○、丁○○與張俊彥、某真實
    姓名年籍不詳之成年男子、綽號「阿龍」之成年男子等5 人
    間，有犯意聯絡及行為分擔，均為共同正犯。被告2 人一行
    為同時觸犯毒品危害防制條例第4 條第1 項運輸第1 級毒品
    罪及懲治走私條例第2 條第1 項之私運管制物品進口罪，為
    想像競合犯，應依刑法第55條之規定從一重之運輸第1 級毒
    品罪處斷。被告2 人運輸第1 級毒品海洛因而持有之低度行
    為，應為運輸之高度行為所吸收，不另論罪。被告2 人運輸
    第1 級毒品海洛因入臺，所為自屬非是，惟衡渠等所運輸之
    海洛因重量合計261.83公克，純度僅在57% 至60% 間，純度
    非高，純質淨重僅153.7 公克，尚屬非鉅，且尚未流入市面
    即為警查獲，被告2 人所犯觸犯法定刑為死刑或無期徒刑之
    重罪，情輕法重，客觀上足以引起一般人之同情，其犯罪情
    狀顯可憫恕，科以最低度刑，仍嫌過重，爰依刑法第59條規
    定酌量減輕其刑。審酌被告2 人為為貪圖私利，率爾運輸毒
    品進入臺灣，前開運輸之毒品如流入市面，對我國人民身體
    健康及社會治安危害甚大，本案運輸毒品犯行中，被告乙○
    ○負責與張俊彥、「阿龍」接洽，聯絡運輸海洛因事宜，被
    告丁○○係僅單純從事運輸行為，被告乙○○參與之程度較
    被告丁○○為重，並衡被告乙○○前因施用毒品案件經觀察
    、勒戒當知毒品危害他人之深，被告丁○○並無前科，素行
    尚可，渠等甫運輸毒品入臺即為警查獲，毒品尚未流入市面
    ，尚未造成重大損害，及被告2 人於犯罪後坦承犯行，態度
    尚稱良好等情，分別量處如主文所示之刑，以資懲儆。
  (二)沒收部分：
  (1)扣案自乙○○體內排出之海洛因4 顆 (合計淨重149.45公克
    ，純度57.72%，純質淨重86.26 公克），自丁○○體內排出
    之海洛因3 顆 (合計淨重112.38公克，純度60.01%，純質淨
    重67.44 公克），係本案查獲之第1 級毒品，不問屬於何人
    所有，均應依毒品危害防制條例第18條第1 項前段規定沒收
    銷燬。
  (2)又毒品危害防制條例第18條第1 項規定，得諭知沒收並銷毀
    燬之者，以查獲之毒品及專供製造或施用毒品之器具為限，
    並不及於毒品之外包裝。而毒品外包裝既係用於包裹毒品，
    防其裸露、潮濕，便於攜帶販賣，亦係供販賣毒品所用之物
    ，應依毒品危害防制條例第19條第1 項之規定宣告沒收之，
    方屬適法（最高法院92年度臺上字第1288號、92年度臺上字
    第1275號、89年度臺上字第4531號、88年度臺上字第5033號
    、88年度臺上字第5032號判決意旨可參），是扣案包裹本案
    海洛因之保險套7 個（合計總重17.1公克），既具有防止本
    案海洛因裸露、逸出之功用，便於被告塞入體內以運輸，係
    供運輸毒品所用之物，至為顯然，自應依毒品危害防制條例
    第19條第1 項前段之規定併予宣告沒收。
  (3)扣案之之G-PLUS廠牌行動電話1 具 (SIM 卡1 枚，不含行動
    電話門號）、NOKIA 廠牌行動電話1 具 (SIM 卡1 枚，不含
    行動電話門號）及越南SIM 卡（編號0000000000000000）1
    枚，分為被告乙○○、丁○○所有，且供渠等用以聯絡運輸
    、走私本案海洛因，業據被告乙○○供陳屬實（見本院96年
    8 月1 日審判筆錄），而上開SIM 卡係電信公司配發予被告
    等使用之實體物，業經被告等取得所有權；又扣案背面記載
    「阿龍」之電話號碼之「新紅河旅店」名片1 張，為共犯張
    俊彥交予被告乙○○，為被告乙○○所有，用以聯絡本案運
    輸毒品所用之物，均應依毒品危害防制條例第19條第1 項宣
    告沒收。
  (4)按刑罰法令關於沒收之規定，有採職權沒收主義與義務沒收
    主義，惟如證明業已滅失，則無從加以沒收（詳最高法院93
    年度臺上字第2751號判決、90年度臺上字第2609號判決、89
    年度臺上字第2257號判決意旨）。經查被告等用以供犯罪所
    用之潤滑劑，已於越南使用後丟棄而滅失，業經被告乙○○
    陳明在卷，故雖為被告2 人供犯罪所用之物，自無從加以沒
    收或追徵其價額。
據上論斷，應依刑事訴訟法第299 條第1 項前段，毒品危害防制
條例第4 條第1 項、第18條第1 項前段、第19條第1 項，懲治走
私條例第2 條第1 項、第11條，刑法第11條、第28條、第55條、
第59條，判決如主文。
本案經檢官施宣旭到庭執行職務。
中　　華　　民　　國　　96　　年　　8 　　月　　15　　日
                刑事第九庭  審判長法　官 何信慶
                                  法  官 胡芷瑜
                                  法  官 何燕蓉
以上正本證明與原本無異。
如不服本判決，應於判決送達後10日內向本院提出上訴狀（應附
繕本），其未敘述上訴理由者，應於上訴期間屆滿後20日內補提
理由書狀於本院，上訴於臺灣高等法院。
     　　　　　　　　　　　　　　 書記官　許弘樺
中　　華　　民　　國　　96　　年　　8 　　月　　15　　日
附錄本案論罪科刑法條：
毒品危害防制條例第4條
製造、運輸、販賣第一級毒品者，處死刑或無期徒刑；處無期徒
刑者，得併科新臺幣1 千萬元以下罰金。
製造、運輸、販賣第二級毒品者，處無期徒刑或7 年以上有期徒
刑，得併科新臺幣7 百萬元以下罰金。
製造、運輸、販賣第三級毒品者，處5 年以上有期徒刑，得併科
新臺幣5 百萬元以下罰金。製造、運輸、販賣第四級毒品者，處
3 年以上10年以下有期徒刑，得併科新臺幣3 百萬元以下罰金。
製造、運輸、販賣專供製造或施用毒品之器具者，處1 年以上7
年以下有期徒刑，得併科新臺幣1 百萬元以下罰金。
前五項之未遂犯罰之。
